【裁判字號】    92,訴,1927
【裁判日期】    921031
【裁判案由】    毒品危害防制條例
【裁判全文】
臺灣高雄地方法院刑事判決                        九十二年度訴字第一九二七號
    公  訴  人  臺灣高雄地方法院檢察署檢察官
    被      告  乙○○○
右列被告因違反毒品危害防制條例案件，經檢察官提起公訴（九十二年度偵字第二九
四一號），被告於準備程序進行中就被訴事實為有罪之陳述，本院聽取當事人之意見
後，裁定改以簡式審判程序審理，本院判決如左：
    主  文
乙○○○施用第壹級毒品，累犯，處有期徒刑壹年。扣案之第壹級毒品海洛因壹包（
驗後淨重零點壹參公克，包裝重零點參參公克）沒收銷燬之。
    事  實
一、乙○○○曾於民國八十三年間因傷害罪，經台灣高雄地方法院於八十三年十二月
    九日，以八十三年度易字第五三八九號判處有期徒刑七月確定，復於同年間因違
    反肅清煙毒條例案件，經台灣高雄地方法院於八十三年十二月二十一日，以八十
    三年度訴字第四０七六號判處有期徒刑三年四月確定，經裁定合併定應執行有期
徒刑三年十月，而於九十一年七月二十一日假釋保護管束期滿，未經撤銷，以已
    執行論。另於八十七年間又因施用毒品案件，經臺灣高雄地方法院以職權裁定送
    觀察、勒戒後，認有繼續施用毒品傾向，再依職權裁定施以強制戒治，於八十九
    年一月五日戒治期滿，由台灣高雄地方法院於八十九年二月十四日以八十七年度
    訴字第一二二八號免刑判決確定。詎乙○○○仍未能戒除毒癮，仍基於施用第一
    級毒品海洛因之犯意，於九十二年五月八日上午十時許，在高雄縣林園鄉○○○
    路三一號住處，以將海洛因摻入香菸燒烤吸食之方式，施用海洛因一次，嗣於九
    十二年五月八日下午三時許，在高雄縣林園鄉○○○路三一號住處為警查獲，並
    扣得第一級毒品海洛因一包（驗後淨重零點一三公克，包裝重零點三三公克）。
二、案經高雄縣政府警察局林園分局報告台灣高雄地方法院檢察署檢察官偵查起訴。
    理  由
壹、程序部分：
一、本件被告乙○○○所犯係死刑、無期徒刑、最輕本刑為三年以上有期徒刑以外之
    罪，其於準備程序中就被訴事實為有罪之陳述，經法官告知簡式審判程序之旨，
    並聽取公訴人、被告之意見後，本院認為適宜獨任進行簡式審判程序，故本件適
    用簡式審判程序審理，合先敘明。
貳、實體部分：
一、前開事實，業經被告乙○○○於本院審理中自白不諱（參見本院九十二年十月二
    十七日審判筆錄，本院刑事卷宗第八十一頁），且被告於上開九十二年五月八日
    下午三時許，經警逮捕後採取尿液送往高雄縣政府衛生局檢驗，驗出含有嗎啡反
    應（因海洛因施用進入人體後水解還原成嗎啡，再循嗎啡之代謝方式排出體外）
    ，此有高雄縣政府衛生局九十二年五月五日九二煙檢字第八一二號煙毒尿液檢驗
    成績書一紙在卷可稽，復有扣案疑似海洛因粉末一包，經送往法務部調查檢驗結
    果，確為第一級毒品海洛因成分（驗後淨重零點一三公克，包裝重零點三三公克
    ），此亦有法務部調查局九十二年六月十日調科壹字第二二００一五四一九號鑑
    定通知書一紙附卷足憑，足認被告前開自白與事實相符，堪信為真實，被告施用
    毒品之犯行，堪以認定。此外，被告於八十七年間因施用毒品案件，經臺灣高雄
    地方法院以職權裁定送觀察、勒戒後，認有繼續施用毒品傾向，再依職權裁定施
    以強制戒治，於八十九年一月五日戒治期滿，台灣高雄地方法院於八十九年二月
    十四日以八十七年度訴字第一二二八號免刑判決確定之事實，亦有台灣高雄地方
    法院檢察署刑案資料查註紀錄表及臺灣高等法院被告全國前案紀錄表各一份在卷
    可按，被告於強制戒治期滿免刑確定後，五年內再犯毒品危害防制條例第十條第
    一項之罪，本件事證明確，被告犯行洵堪認定。
二、查海洛因係毒品危害防制條例第二條第二項第一款所稱之第一級毒品，不得持有
    、施用。次按犯毒品危害防制條例第十條施用第一、二級毒品罪者，依同條例第
    二十條第一項、第二項後段、第二十三條第一項、第二項前段規定、第三十五條
    第三款，法院應依職權先將被告送勒戒處所觀察、勒戒，經觀察、勒戒後，認有
    繼續施用毒品傾向者，由法院再依職權裁定令入戒治處所施以強制戒治，強制戒
    治期滿或交付保護管束期滿，始得由法院為免刑判決。而依上開規定為免刑後，
    五年內再犯同條例第十條施用第一、二級毒品罪者，除由檢察官聲請法院裁定先
    令入戒治處所施以強制戒治外，刑責部分仍應依通常刑事訴訟程序追訴處罰，此
    觀同條例第二十三條第二項規定自明。本件被告前既已因施用毒品案件，經本院
    送勒戒處所觀察、勒戒後，認有繼續施用毒品傾向，再裁定施以強制戒治，於強
    制戒治期滿後，經台灣高雄地方法院判決免刑確定在案，已如前述，被告於強制
    戒治期滿免刑確定後五年內再犯上開施用第一級毒品犯行，依法即應予以論罪科
    刑，故核其所為，係犯毒品危害防制條例第十條第一項施用第一級毒品罪。至被
    告持有第一級毒品犯行，本應以持有第一級毒品論，惟其持有後進而施用，其持
    有之低度行為應被施用之高度行為所吸收，故不另論其持有第一級毒品罪。末查
    ，被告乙○○○曾於八十三年間因傷害罪，經台灣高雄地方法院於八十三年十二
    月九日，以八十三年度易字第五三八九號判處有期徒刑七月確定，復於同年間因
    違反肅清煙毒條例案件，經台灣高雄地方法院於八十三年十二月二十一日，以八
    十三年度訴字第四０七六號判處有期徒刑三年四月確定，經裁定合併定應執行有
    期徒刑三年十月，而於九十一年七月二十一日假釋保護管束期滿，未經撤銷，以
    已執行論，有臺灣高等法院被告全國前案紀錄表及臺灣高雄地方法院檢察署刑案
    資料查註紀錄表各一份在卷可稽，其於五年以內再犯本件有期徒刑以上之罪，為
    累犯，依刑法第四十七條規定加重其刑。爰審酌被告於毒品危害防制條例施行後
    復因施用毒品，經觀察勒戒及強制戒治之處分後，仍未戒絕毒品，再犯相同之罪
    ，顯見其無戒毒悔改之意，惟念其後坦承犯行，態度良好等一切情狀，量處如主
    文所示之刑。扣案之海洛因一包（驗後淨重零點一三公克，包裝重零點三三公克
    ），經送驗結果，確屬毒品危害防制條例第二條第二項第一款所稱之第一級毒品
    海洛因，有上開法務部調查局鑑定通知書附卷可稽，爰依毒品危害防制條例第十
    八條第一項前段規定宣告沒收並銷燬之。又鑑驗所耗損之毒品，既已費失，自無
    庸宣告沒收銷燬，併此敘明。
據上論斷，應依刑事訴訟法第二百七十三條之一第一項、第二百九十九條第一項前段
，毒品危害防制條例第十條第一項、第十八條第一項前段，刑法第十一條、第四十七
條，判決如主文。
本案經檢察官甲○○到庭執行職務
中      華      民      國      九十二     年     十     月   三十一    日
                                      臺灣高雄地方法院刑事庭
                                          法  官  廖建瑜
右正本證明與原本無異。
如不服本判決，應於判決送達後十日內，向本院提出上訴狀。
                                          書記官  王翌翔
中      華      民      國      九十二     年     十     月   三十一    日
毒品危害防制條例第十條
施用第一級毒品者，處六月以上五年以下有期徒刑。
施用第二級毒品者，處三年以下有期徒刑。


司法院資訊處製作；財團法人民間司法改革基金會備份。
